臺灣高等法院刑事裁定                              九十一年度抗字第二八一號
    抗  告  人  甲○○
右列抗告人因公共危險案件，不服台灣新竹地方法院中華民國九十一年三月二十六日
裁定（九十年度訴字第六五號），提起抗告，本院裁定如左：
    主  文
抗告駁回。
    理  由
一、本件抗告意旨略以：抗告人之住所已由臺北市○○區○○街十巷二十五號變更為
    臺北市○○區○○街三三九巷七弄二號一樓，原裁定認判決書已合法送達，顯為
    誤會。再查抗告人因身體需要洗腎，原審刑事判決書送達日期為九十一年二月四
    日，抗告人於同年二月二十日領取，並於二十五日向原審法院聲請上訴在案，依
    法自應為合法，原裁定竟誤認寄存送達為合法送達，實難折服等語。
二、按上訴期間為十日，自送達判決後起算。又原審法院認為上訴不合法律上之程式
    或法律上不應准許或其上訴權經喪失者，應以裁定駁回之。刑事訴訟法第三百四
    十九條前段、第三百六十二條前段分別定有明文。又送達於應受送達人之住居所
    、事務所或營業所，不獲會晤應受送達人，亦無受領文書之同居人或受僱人時，
    得將文書寄存送達地之自治或警察機關，並作送達通知書，黏貼於應受送達人住
    居所、事務所或營業所門首，以為送達，為民事訴訟法第一百三十八條所明定，
    此項規定，依刑事訴訟法第六十二條規定，於刑事訴訟準用之。故當送達人依此
    方式為送達判決書正本時，即已生送達之效力，上訴期間，亦自該送達日之翌日
    起算，至於應受送達人實際有無至警察機關領取判決，及至警察機關領得判決之
    時日為何，並非所問（最高法院八十七年度台上字第三三一０號判決）。經查本
    件原審法院之判決正本按抗告人之住所即臺北市○○區○○街十巷二十五號送達
    時，因未獲會晤抗告人本人，亦無受領文書之同居人或受僱人，送達人乃依上開
    規定，於九十一年二月四日將應送達之文書（判決正本）寄存於送達地之警察機
    關臺北市政府警察局信義分局福德派出所，並作送達通知書黏貼於上訴人門首，
    以為送達，有送達證書乙紙附卷可稽，揆諸前揭說明，當送達人依此方式為送達
    時，即已生送達之效力，上訴期間，亦自該送達日之翌日即九十一年二月五日起
    算，至於聲請人實際有無至該警察機關領取判決，已與該合法送達之效力不生影
    響；而聲請人所提出之上訴狀遲至九十一年二月二十六日始到達原審法院，扣除
    在途期間後，亦顯已逾越上訴期間，原審法院因而裁定駁回其上訴，經核於法並
    無違誤。
三、抗告意旨雖以：抗告人之住所已變更為臺北市○○區○○街三三九巷七弄二號一
    樓，原裁定認判決書已合法送達，顯為誤會等語。然查抗告人之住所迄今仍在臺
    北市○○區○○街十巷二十五號，並未變更，有卷附之戶籍謄本多紙（原審卷第
    十六頁、第一０四頁）及法務部戶役政連結作業系統之個人戶籍資料（附本院卷
    ）在卷可稽，而抗告人於原審法院審理時多次到庭，從未向原審法院陳明其居所
    變更，或陳明有其他可受送達之居所，僅於收受原審判決書後，於九十一年二月
    二十六日提出之上訴狀內記載其遷居臺北市○○區○○街三三九巷七弄二號一樓
    ，故原審法院為判決之時，依卷內資料自僅有聲請人之住所乙處為應送達之處所
    ，且抗告人即使在審理中另以臺北市○○街之地址為其居所，然而其住所始終並
    未變更，且亦未向原審法院陳明其居所，因此送達人向抗告人之住所送達時，因
    未獲會晤抗告人本人，亦無受領文書之同居人或受僱人，送達人乃將判決正本寄
    存於警察機關，自屬合法送達。至於抗告人所提出由忠孝醫院於九十一年四月十
    七日出具之診斷證明書，僅記載抗告人為尿毒症末期末病變，現長期血液透析，
    可見抗告人雖因尿毒症須長期血液透析，然而並未住院，亦無事實上無法接受送
    達之情事，自與原審判決書之合法送達不生影響。綜上所述，本件抗告為無理由
    ，應予駁回。
四、據上論結，應依刑事訴訟法第四百十二條，裁定如主文。
中      華      民      國    九十一    年      五      月    二十二    日
                              台灣高等法院刑事第二十三庭
                                  審判長法  官 吳      燦
                                        法  官 雷  雯  華
                                        法  官 宋      祺
右正本證明與原本無異。
如不服本裁定應於收受送達後五日內向本院提出抗告書狀。
                                        書記官 蔡  慧  娟
中      華      民      國    九十一    年      五      月    二十二    日
